臺灣板橋地方法院刑事判決　　　　　　 100年度智訴字第22號
公　訴　人　臺灣板橋地方法院檢察署檢察官
被　　　告　張世宗
上列被告因違反著作權法案件，經檢察官提起公訴（100 年度調
偵字第1124號），因被告就被訴事實為有罪之陳述，經本院合議
庭裁定由受命法官獨任進行簡式審判程序，判決如下：
    主  文
張世宗犯著作權法第九十一條第三項之侵害著作財產權罪，處有
期徒刑肆月，如易科罰金，以新臺幣壹仟元折算壹日。扣案之燒
錄機壹臺及如附表所示盜版影音光碟玖片均沒收。
    事  實
一、張世宗係址設新北市○○區○○路385 號「萬世通影音」影
    音光碟店之名義負責人及實際負責人，明知如附表所示之「
    惡靈古堡4 陰陽界」等8 部影音光碟，分別係如附表所示之
    得利影視股份有限公司（下稱得利公司）等享有著作財產權
    之影音光碟，非經得利公司等同意或授權，不得擅自重製、
    出租。張世宗竟仍基於意圖出租而擅自以重製於光碟之方法
    侵害他人著作財產權之單一犯意，自民國99年11月前之不詳
    時間，先在其位於新北市○○區○○路310 號3 樓之4 之住
    所內，多次以先前購買如附表所示之已授權影音光碟為母片
    ，輔以其所有之燒錄機及空白光碟片等物，燒錄重製如附表
    所示之影音光碟於空白光碟共9 片，再將重製之影音光碟放
    置於萬世通影音店內，並指示所雇用之店員李宜真（所涉違
    反著作權法部分，業經告訴人撤回告訴），於上址萬世通影
    音店內，以每片承租2 天新臺幣（下同）40元、承租3 天2
    夜80元之代價，出租非法重製之光碟予不特定之人。嗣於10
    0 年1 月26日13時30分許，為警在上址萬世通影音店內扣得
    如附表編號七所示之盜版影音光碟1 片，復於張世宗之上開
    住所內扣得如附表編號一至六及編號八所示之盜版影音光碟
    8 片及燒錄機1 臺，始悉上情。
二、案經得利公司訴由臺北市府警察局萬華分局移送臺灣板橋地
    方法院檢察署檢察官偵查起訴。
    理  由
一、本案被告所犯係死刑、無期徒刑、最輕本刑為3 年以上有期
    徒刑以外之罪，其就前揭被訴事實為有罪之陳述，經受命法
    官告知簡式審判程序之旨，並聽取被告與公訴人之意見後，
    本院認無不得或不宜改依簡式審判程序進行之情事，依刑事
    訴訟法第273 條之1 第1 項、第284 條之1 規定，裁定本案
    由受命法官獨任進行簡式審判程序；且依刑事訴訟法第273
    條之2 及第159 條第2 項規定，不適用傳聞法則有關限制證
    據能力之相關規定，合先敘明。
二、上揭犯罪事實，業據被告於審理時均自白不諱，亦據告訴代
    理人張定鈞於警詢時、劉育君於偵查中均指訴綦詳，並有H.
    BROTHERS PICTURES 華誼兄弟Distribution Rights 、Cert
    ificate 、UNIVERSAL DEAL MEMO 、臺灣板橋地方法院檢察
    署公務電話紀錄、財團法人臺灣著作權保護基金會鑑識報告
    、本件受侵害之著作物及其權利人清冊、自願搜索同意書各
    1 份、臺北市政府警察局萬華分局搜索、扣押筆錄、扣押物
    品目錄表各2 份、錄影節目審查合格證明書7 紙在卷可稽及
    附表所示盜版影音光碟共9 片扣案可資佐證，足見被告任意
    性之自白與事實相符，應堪採信。本案事證明確，被告犯行
    洵堪認定，應依法論科。
三、核被告張世宗所為，係犯著作權法第91條第3 項之意圖出租
    而以重製於光碟之方法侵害他人之著作財產權罪。按著作權
    法第91條第3 項之意圖出租而擅自以重製光碟之方法侵害他
    人之著作財產權罪，乃同條第2項 之罪之加重規定，其罪刑
    均屬獨立，此與借刑立法之例（如刑法第320 條第2 項、第
    339 條第2 項），雖亦有獨立之罪名，但其條文本身並無刑
    罰之規定，是於裁判時，仍須併引其罰出刑由之法條依據者
    ，尚屬有別（最高法院97年度臺上字第1509號、98年度臺上
    字第4236號判決意旨參照）。公訴意旨誤引著作權法第91條
    第1 項規定，即有誤會。至被告張世宗其後出租非法重製光
    碟部分，係屬同法第92條之擅自以出租之方法侵害他人著作
    財產權行為，惟被告張世宗係意圖出租本案非法重製之光碟
    ，始為擅自重製之行為，故其擅自出租之低度行為，為意圖
    出租而重製之高度行為所吸收，自應專依重製之規定處罰（
    最高法院89年度台上字第3300號、92年度台上字第1425號、
    93年度台上字第950 號判決意旨參照）。公訴意旨認被告張
    世宗所犯著作權法第91條第3 項、第92條之罪，應予分論併
    罰云云，尚有未洽。次按，刑事法若干犯罪行為態樣，本質
    上原具有反覆、延續實行之特徵，立法時既予特別歸類，定
    為犯罪構成要件之行為要素，則行為人基於概括之犯意，在
    密切接近之一定時、地持續實行之複次行為，倘依社會通念
    ，於客觀上認為符合一個反覆、延續性之行為觀念者，於刑
    法評價上，即應僅成立一罪，俾免有重複評價、刑度超過罪
    責與不法內涵之疑慮；學理上所稱「集合犯」之職業性、營
    業性或收集性等具有重複特質之犯罪均屬之，例如經營、從
    事業務、收集、販賣、製造、散布等行為概念者是（參照最
    高法院95年臺上字第1079號、第4686號判決意旨）。是以觀
    諸本案具體情節，被告張世宗於密切接近之時、地，將附表
    所示之正版光碟自行重製光碟9 片後，再出租予不特定之人
    而侵害他人之著作財產權，具有反覆實行之營業特性，顯係
    基於單一之犯意，以此為業而反覆實行構成要件相同之犯行
    ，依社會一般通念，於客觀上符合一個反覆、延續性之行為
    觀念，自應評價為一集合行為，並均論以營業性之集合犯一
    罪為已足。
四、復按，著作權法第91條第3 項之意圖出租而擅自以重製光碟
    之方法侵害他人著作財產權罪之法定刑為6 月以上5 年以下
    有期徒刑，得併科50萬元以上500 萬元以下罰金；著作權法
    第92條之擅自以出租之方法侵害他人之著作財產權罪之法定
    刑為3 年以下有期徒刑、拘役、或科或併科75萬元下罰金，
    均不可謂不重，惟被告於上開影音店內查獲之盜版光碟僅1
    片、復於被告張世宗之住所查獲者亦僅有8 片，數量非多，
    獲利微薄，客觀上之犯罪情節非屬極惡，又被告於本院審理
    時均坦承犯行，且已與告訴人得利公司達成和解，此有和解
    書1 份在卷（見本院卷第65頁），主觀上之惡性亦非嚴重。
    是以綜觀本案犯行之犯罪情狀，依司法院大法官會議釋字第
    263 號解釋、最高法院95年度台上字第788 號判決意旨，考
    量被告客觀之犯行及主觀之惡性暨其犯罪所生結果，認犯罪
    之情狀尚有可憫恕之情，爰依刑法第59條規定，均酌量減輕
    其刑。爰審酌被告出租侵害著作財產權之光碟重製物，侵害
    他人之智慧創作，損及他人享有之智慧財產權，並破壞我國
    保護智慧財產權之國際形象，行為自屬可議，兼衡被告之品
    行、智識程度、生活狀況、犯罪之動機、目的、手段、坦承
    犯行並與告訴人得利公司達成和解以取得諒解之犯罪後態度
    等一切情形，量處如主文所示之刑，並諭知易科罰金之折算
    標準。另被告張世宗前於99年間，因侵占案件，經本院以99
    年度簡字第9403號判處有期徒刑7 月，緩刑2 年確定，現仍
    在緩刑期間內，亦有臺灣高等法院被告前案紀錄表1 份附卷
    可參，若再宣告緩刑，即難達其警惕效果，本院認本件不宜
    宣告緩刑，附此敘明。
五、扣案如附表所示之盜版光碟9 片及燒錄機1 臺，係被告張世
    宗犯著作權法第91條第3 項之罪所用之物，均依著作權法第
    98條規定，併予宣告沒收。
據上論斷，應依刑事訴訟法第273 之1 第1 項、第299 條第1 項
前段，著作權法第91條第3 項、第98條，刑法第11條、第59 條
、第41條第1 項前段，判決如主文。
本案經檢察官陳建良到庭執行職務。
中    華    民    國   100    年    11    月    25    日
                  刑事第十八庭  法  官    羅惠雯
上列正本證明與原本無異。
如不服本判決，應於判決送達後10日內，向本院提出上訴書狀，
並應敘述具體理由；其未敘述上訴理由者，應於上訴期間屆滿後
20日內向本院補提理由書（均須按他造當事人之人數附繕本），
「切勿逕送上級法院」。
                                書記官    許育菁
中    華    民    國   100    年    11    月    25    日
附錄本案論罪科刑法條全文：
著作權法第91條
擅自以重製之方法侵害他人之著作財產權者，處3 年以下有期徒
刑、拘役，或科或併科新臺幣75萬元以下罰金。
意圖銷售或出租而擅自以重製之方法侵害他人之著作財產權者，
處6 月以上5 年以下有期徒刑，得併科新臺幣20萬元以上2 百萬
元以下罰金。
以重製於光碟之方法犯前項之罪者，處6 月以上5 年以下有期徒
刑，得併科新臺幣50萬元以上500 萬元以下罰金。
著作僅供個人參考或合理使用者，不構成著作權侵害。
著作權法第92條
擅自以公開口述、公開播送、公開上映、公開演出、公開傳輸、
公開展示、改作、編輯、出租之方法侵害他人之著作財產權者，
處3 年以下有期徒刑、拘役、或科或併科新臺幣75萬元以下罰金
。
附表：
 ┌──┬─────────────────┬──┬──────┐
 │編號│           扣案物名稱             │數量│正版光碟之著│
 │    │                                  │    │作財產權被授│
 │    │                                  │    │權人        │
 ├──┼─────────────────┼──┼──────┤
 │ 一 │盜版之「惡靈古堡4 陰陽界」影音光碟│壹片│  得利公司  │
 ├──┼─────────────────┼──┼──────┤
 │ 二 │盜版之「通天神探狄仁傑」影音光碟  │壹片│  得利公司  │
 ├──┼─────────────────┼──┼──────┤
 │ 三 │盜版之「魔法師的學徒」影音光碟    │壹片│  得利公司  │
 ├──┼─────────────────┼──┼──────┤
 │ 四 │盜版之「全面啟動」影音光碟        │壹片│  得利公司  │
 ├──┼─────────────────┼──┼──────┤
 │ 五 │盜版之「神偷奶爸」影音光碟        │貳片│  得利公司  │
 ├──┼─────────────────┼──┼──────┤
 │ 六 │盜版之「生死情緣」影音光碟        │壹片│  得利公司  │
 ├──┼─────────────────┼──┼──────┤
 │ 七 │盜版之「偷天搶地」影音光碟        │壹片│  得利公司  │
 ├──┼─────────────────┼──┼──────┤
 │ 八 │盜版之「3D舞力全開」影音光碟      │壹片│  不詳      │
 ├──┴─────────────────┴──┴──────┤
 │總計：侵害著作財產權之光碟重製物玖片。                      │
 └──────────────────────────────┘